# 视同销售的账务处理

提问人：巴普 时间：2020-12-30 11:28:00
请问陈版，年底经销商/供应商大会，赠送自产商品作为奖励给到经销商/供应商的，税务上做视同销售处理，请问会计上是否同样需要确认收入成本。
我自己理解赠送经销商的，如果是业绩挂钩，在商务政策有明确的，是否应该按照支付给客户的对价处理，应该冲减销售收入，即：
借：主营业务收入
贷：存货
贷：应交税费-增值税
如果有没有商务政策做支撑，是否应该直接做销售费用-宣传推广费？
赠送供应商的，如果跟采购合同没有挂钩，应该直接做销售费用-宣传推广费？
谢谢！

回答人：chenyiwei
你的理解基本合理，即考虑该赠送事项是否与特定的销售或采购合同相关联，据此直接计入销售费用或者调整收入、成本。